【裁判字號】    97,交聲,300
【裁判日期】    970430
【裁判案由】    違反道路交通管理處罰條例聲明異議
【裁判全文】
臺灣士林地方法院交通事件裁定         97年度交聲字第300號
原處分機關  臺北市交通事件裁決所
異  議  人
即受處分人  甲○○
上列受處分人因違反道路交通管理處罰條例案件，對於臺北市交
通事件裁決所民國97年3 月3 日所為之裁決（原處分案號：北市
裁二字第裁22-AEW612208號），聲明異議，本院裁定如下：
    主  文
異議駁回。
    理  由
一、按汽車駕駛人，行經有燈光號誌管制之交岔路口闖紅燈者，
    處新臺幣（下同）1,800 元以上5,400 元以下罰鍰，並記違
    規點數3 點，道路交通管理處罰條例第53條第1 項、第63條
    第1 項第3 款分別定有明文。又汽車行駛至交岔路口，其行
    進、轉彎，應遵守燈光號誌或交通警察之指示，道路交通安
    全規則第102 條第1 項第1 款亦有明定。
二、原處分意旨略以：異議人即受處分人甲○○於民國97年2 月
    3 日上午11時12分，駕駛車號3432-FM 號自小客車，行經臺
    北市南港區○○○路○ 段與研究院路1 段101 巷設有燈光號
    誌管制之交岔路口，在燈光號誌為紅燈時，未遵守燈光號誌
    ，由研究院路1 段闖紅燈左轉往研究院路1 段101 巷方向行
    駛，為該路口執勤員警當場舉發，原處分機關因認異議人有
    駕車行經有燈光號誌管制之交岔路口闖紅燈之行為，乃依據
    道路交通管理處罰條例第53條第1 項規定，於97年3 月3 日
    以北市裁二字第裁22-AEW612208號裁處受處分人罰鍰新臺幣
    （下同）2,700 元，並依同條例第63條第1 項第3 款規定（
    原裁決書漏引第1 項第3 款），記違規點數3 點。
三、異議意旨略以：受處分人於舉發違規時間行經研究院路1 段
    、101 巷路口擬左轉入101 巷時，路口之號誌為綠燈，前方
    有1 部卡車也準備左轉，伊乃尾隨該卡車前進，不料該車竟
    在交岔路口迴轉，當時伊所駕車輛已過停止線，伊左轉時燈
    號為綠燈，不知道警察為何舉發闖紅燈，當時警員離巷口約
    40公尺距離，無法看清路口情況，該路口人車眾多，伊不可
    能闖紅燈云云。
四、上揭違規事實業據證人即本件舉發員警乙○○證稱：伊值勤
    位置在研究院路1 段101 巷10號對面，受處分人係自研究院
    路1 段（85度C 咖啡店前）要左轉進入101 巷，受處分人左
    轉時，行人專用號誌綠燈顯示秒數為32秒，伊係在綠燈顯示
    17秒時將異議人攔停時，當時該路口還是紅燈，本件顯係紅
    燈左轉，伊執勤位置不會被車輛擋住，異議人前方並無卡車
    迴轉等語明確（本院卷第19至21頁）。按道路交通管理處罰
    條例科處行政罰事件，依據公法爭議之舉證責任分配法則，
    固應先由行政機關就其業已履踐相關正當法律程序，以及人
    民應受處罰之客觀違反法令行為，負證明之責，受處分人就
    行政機關已為相當證明之前開事項，若主張欠缺主觀歸責條
    件或為其他抗辯，亦須就其所辯提出反證。惟行政機關對於
    前開應為舉證事項，並非不得以執行查察取締勤務人員，依
    據調查人證之程序，使就親歷事實提供不可替代之證明方法
    。受處分人就該證人所述見聞經過之真實性倘有質疑，除依
    法定交互詢問程序加以檢驗外，亦不得僅因證人之個人身分
    、地位或與當事人之關係而謂其不得作證，或憑己意指為必
    須代以其他特定之證據方法，此在證人業已具結願依偽證罰
    則擔保證言可信之場合，尤屬當然。況受處分人自承其左轉
    時係紅燈（本院卷第22頁），與證人乙○○證稱：伊看見受
    處分人於紅燈時左轉等語相符，並有現場照片2 幀附卷可稽
    （本院卷第23、24頁），堪認證人乙○○上揭證述屬實，受
    處分人既未能就其所辯提出反證，其所辯即無足採信。本件
    違規事證明確，堪以認定。
五、綜上所述，異議人確有上開違規事實，原處分機關依道路交
    通管理處罰條例第53條第1 項、第63條第1 項第3 款，裁處
    罰鍰2,700 元，並記違規點數3 點，並無違誤不當之處，本
    件異議為無理由，應予駁回。
據上論斷，應依道路交通案件處理辦法第19條，裁定如主文。
中    華    民    國    97    年    4     月    30    日
                    交通法庭法  官  陳美彤
以上正本證明與原本無異。
如不服本裁定應於送達後5日內向本院提出抗告狀。
                            書記官  賴麗容
中    華    民    國    97    年    4     月    30    日


司法院資訊處製作；財團法人民間司法改革基金會備份。
